hu: Kenés típusa: Zsírozható (zsírhornyokkal); Zsírozható (zsírzógombbal); Előre zsírozott; Zsírozást igényel (szerelvények nélkül); Önkenő; Egyéb
de: Schmierungsart: Schmierbar (mit Schmiernuten); Schmierbar (mit Schmiernippel); Vorgefettet; Fett erforderlich (keine Anschlüsse); Selbstschmierend; Sonstige
it: Tipo di lubrificazione: Ingrassabile (con scanalature per grasso); Ingrassabile (con ingrassatore zerk); Preingrassato; Richiede grasso (senza raccordi); Autolubrificante; Altro
fi: Voitelutyyppi: Rasvattava (rasvaurilla); Rasvattava (rasvanipalla); Esirasvattu; Vaatii rasvauksen (ei nippoja); Itsevoiteleva; Muu
nb: Smøremiddeltype: Smørbar (med smørespor); Smørbar (med smørenippel); Forhåndssmurt; Krever smøring (ingen nipler); Selvsmørende; Annet
cs: Typ mazání: Mazatelné (s mazacími drážkami); Mazatelné (s maznicí zerk); Předmazané; Vyžaduje mazání (bez maznic); Samomazné; Jiné
zh-CN: 润滑类型: 可注脂（带油槽）; 可注脂（带黄油嘴）; 预涂脂; 需要润滑脂（无接头）; 自润滑; 其他
ko: 윤활 유형: 그리스 주입 가능(그리스 홈 포함); 그리스 주입 가능(저크 피팅 포함); 사전 그리스 처리; 그리스 필요(피팅 없음); 자가 윤활; 기타
pt-PT: Tipo de lubrificação: Lubrificável (com ranhuras de lubrificação); Lubrificável (com copo lubrificador); Pré-lubrificado; Requer massa lubrificante (sem bocais); Autolubrificante; Outro
es: Tipo de lubricación: Engrasable (con ranuras de engrase); Engrasable (con conector Zerk); Preengrasado; Requiere grasa (sin conectores); Autolubricante; Otro
ru: Тип смазки: Смазываемый (со смазочными канавками); Смазываемый (с пресс-масленкой); Предварительно смазанный; Требует смазки (без масленок); Самосмазывающийся; Другое
bg-BG: Вид смазване: Със смазване (с канали за грес); Със смазване (с гресьорка); Предварително смазано; Изисква грес (без фитинги); Самосмязващо се; Други
lt-LT: Tepimo tipas: Sutepama (su tepimo grioveliais); Sutepama (su tepimo įmova); Iš anksto sutepta; Reikalingas tepalas (be įmovų); Savaime sutepama; Kita
da: Smøremiddeltype: Kan smøres (med smøreriller); Kan smøres (med smørenippel); Forhåndssmurt; Kræver fedt (ingen nipler); Selvsmørende; Andet
pl: Typ smarowania: Do smarowania (z rowkami smarowymi); Do smarowania (z kalamitką); Nasmarowane fabrycznie; Wymaga smaru (bez kalamitek); Samosmarujące; Inne
th: ประเภทการหล่อลื่น: อัดจาระบีได้ (มีร่องจาระบี); อัดจาระบีได้ (มีหัวอัดจาระบี); อัดจาระบีล่วงหน้า; ต้องใช้จาระบี (ไม่มีหัวอัด); หล่อลื่นในตัว; อื่นๆ
vi: Loại bôi trơn: Có thể tra mỡ (có rãnh mỡ); Có thể tra mỡ (có vú mỡ); Tra mỡ sẵn; Cần tra mỡ (không có đầu nối); Tự bôi trơn; Khác
sl-SI: Vrsta mazanja: Za mazanje (z mazalnimi utori); Za mazanje (z mazalko); Predhodno namazano; Potrebuje mast (brez nastavkov); Samopodmazovalno; Drugo
en: Lubrication type: Greasable (with grease grooves); Greasable (with zerk fitting); Pre-greased; Requires grease (no fittings); Self-lubricating; Other
sk-SK: Typ mazania: Dá sa mazať (s mazacími drážkami); Dá sa mazať (s maznicou); Vopred namazané; Vyžaduje mazanie (bez mazníc); Samomazné; Iné
nl: Type smering: Smeerbaar (met smeergroeven); Smeerbaar (met smeernippel); Voorgesmeerd; Vereist vet (geen nippels); Zelfsmerend; Anders
sv: Smörjningstyp: Smörjbar (med smörjspår); Smörjbar (med smörjnippel); Färdigsmord; Kräver fett (inga nipplar); Självsmörjande; Annat
fr: Type de lubrification: Graissable (avec rainures de graissage); Graissable (avec graisseur); Pré-graissé; Nécessite de la graisse (sans graisseur); Autolubrifiant; Autre
tr: Yağlama türü: Greslenebilir (gres oluklu); Greslenebilir (gres nipelli); Önceden greslenmiş; Gres gerektirir (nipelsiz); Kendinden yağlamalı; Diğer
hr-HR: Vrsta podmazivanja: Podmazivo (s utorima za mast); Podmazivo (s mazalicom); Unaprijed podmazano; Zahtijeva mast (bez mazalice); Samopodmazujuće; Ostalo
zh-TW: 潤滑類型: 可注脂 (具備潤滑脂槽); 可注脂 (具備牛油嘴); 預注脂; 需要潤滑脂 (無接頭); 自潤滑; 其他
pt-BR: Lubrificação tipo: Lubrificável (com ranhuras de graxa); Lubrificável (com bico graxeiro); Pré-engraxado; Requer graxa (sem conexões); Autolubrificante; Outro
ja: 潤滑タイプ: グリス注入可能 (グリス溝付き); グリス注入可能 (グリスニップル付き); グリス注入済み; 要グリス (ニップルなし); 自己潤滑性; その他
ro-RO: Tip de lubrifiere: Gresoabil (cu caneluri de gresare); Gresoabil (cu gresor zerk); Pre-gresat; Necesită gresare (fără gresor); Autolubrifiant; Altele
el: Τύπος λίπανσης: Με δυνατότητα γρασαρίσματος (με αυλακώσεις γράσου); Με δυνατότητα γρασαρίσματος (με γρασαδόρο); Προγρασαρισμένο; Απαιτεί γράσο (χωρίς εξαρτήματα); Αυτολιπαινόμενο; Άλλο